# 固定资产后续支出 - 设备大修理期间折旧

提问人：wangwei_301 时间：2023-09-19 14:06:33
陈版好
（ 1 ）公司为固废回收资源化利用行业，因固废处理腐蚀性较强，公司需要定期对设备进行检修， 2023 年，公司从4-8月，对部分产线设备进行停工检修，检修期间不形成新的固定资产，仅仅对机器设备进行维修改造，以达到正常的功能及产能；针对上述事项，公司目前处理如下：因本次检修并不形成新的固定资产，固定资产检修期间，正常计提折旧；检修期间固定资产折旧计入制造费用，待检修完毕产线进入正常生产后，在正常生产当月计入当期存货。
疑问如下：根据财会〔 2022 〕 32 号，《关于严格执行企业会计准则 切实做好企业 2022 年年报工作的通知》，企业应当按照固定资产准则、《企业会计准则第 6 号——无形资产》（财会〔 2006 〕 3 号）等相关规定，在停工停产期间继续计提固定资产折旧和无形资产摊销，并根据用途计入相关资产的成本或当期损益。例如，企业因需求不足而停产或因事故而停工检修等，相关生产设备应当继续计提折旧，并计入营业成本。
以前很多IPO案例中也有将检修停工期间的折旧计入管理费用或营业外支出的情况，根据上述规定，公司停工检修期间的支出是否应计直接计入营业成本，不通过制造费用等科目过渡
（ 2 ）公司为危废处理行业，因危废的转移需要办理的手续较多，公司的生产线并非连续性生产，一般一个月仅实际运行半个月左右，部分月份也存在正月停产的情况，是否可以将每月的折旧全部计入制造费用分摊，还是说需要按照实际开工天数，比如当月实际开工 20 天，则将 20 天的折旧计入制造费用，剩余 10 天参考（ 1 ）中需求不足的情况，直接计入到营业成本

回答人：chenyiwei
根据四部委 2022 年年报工作通知，在因检修停产期间，固定资产折旧应直接计入营业成本（不通过制造费用过渡）。
在月度内有部分天数停产的情况下，对停产日期对应的折旧额，也是直接计入营业成本。或者，如果每月开工天数占比较为均衡的，也可以认为目前的每月开工天数代表了当前正常的产能利用率，故将停产日期内对应的折旧等成本也计入制造费用。